【裁判字號】    89,訴,107
【裁判日期】    890510
【裁判案由】    違反槍砲彈藥刀械管制條例等
【裁判全文】
臺灣桃園地方法院刑事判決                          八十九年度訴字第一七號
    公  訴  人  臺灣桃園地方法院檢察署檢察官
    被      告  甲○○
右列被告因違反槍砲彈藥刀械管制條例案件，經檢察官提起公訴（八十八年度偵字第
一六四四一號），本院判決如左：
    主  文
甲○○未經許可持有可發射子彈具有殺傷力之金屬玩具手槍，處有期徒刑伍月，併科
罰金新台幣伍萬元，罰金如易服勞役以銀元佰元即新台幣玖佰元折算壹日。扣案之
仿ＢＥＲＥＴＴＡ廠半自動手槍製造之金屬玩具手槍壹枝（槍枝管制編號00000
00000，並含彈匣一個）沒收。
    事  實
一、甲○○前曾於八十一年、八十二年間因違反麻醉藥品管理條例案件，經本院及台
    灣高等法院分別判處有期徒刑五月及六年五月確定，而於八十二年十月十六日入
    監服刑，於八十四年十一月廿四日縮短刑期假釋出獄（未構成累犯），猶不知警
    惕，於八十八年十月廿一日（公訴人誤載為十九日）晚間七時許，在桃園縣龜山
    鄉○○路台北監獄附近之路旁，見不詳年籍之人遺失在該處之仿造ＢＥＲＥＴＴ
    Ａ廠半自動手槍製造之已更換貫通之土造金屬槍管，機械性能良好，可供擊發子
    彈使用，具殺傷力之改造金屬玩具手槍一支（槍枝管制編號000000000
    0，並含彈匣一個），竟意圖為自己不法之所有，拾取該支改造手槍侵占入己，
    另未經許可而持有該把手槍，並將之持往桃園縣龜山鄉○○路華玉巷十三號「儷
    宮賓館三０九室」內休息，嗣於八十八年十月廿一日晚上七時三十分許，於犯罪
    被發覺前，打電話至桃園縣龜山分局自首而接受裁判，並由警員於八十八年十月
    廿一日晚間八時許，至上揭處所時報繳前揭改造金屬玩具手槍。
二、案經桃園縣警察局龜山分局報請台灣桃園地方法院檢察署檢察官偵查起訴。
    理  由
一、訊據被告固不諱言確於右揭時地拾取該金屬玩具手槍，並將之持往「儷宮賓館」
    休息而向警員自首等情，惟否認其未經許可持有前揭手槍云云。惟查，該扣案之
    仿ＢＥＲＥＴＴＡ廠半自動手槍一支（槍枝管制編號0000000000，並
    含彈匣一個），經送內政部警政署刑事警察局鑑定結果，認該槍係仿ＢＥＲＥＴ
    ＴＡ廠半自動手槍製造之金屬玩具手槍更換己貫通之土造金屬槍管改造而成，機
    械性能良好，可供擊發子彈使用，認具殺傷力，有八十九年十月三十日刑鑑字第
    一一八七五號鑑驗通知書在卷可憑，又被告自承：撿到該手槍時，就將放在一個
    手提袋內，並將之持往賓館內休息等語（見偵查卷第十四頁、本院八十九年四月
    十四日訊問筆錄），果被告無非法持有之意，何須將前揭手槍再持往賓館，況槍
    枝與一般日常用品迥異，全國皆知其為違禁物，被告將之拾取後裝入袋內，並持
    往賓館更徵其具有未經許可持有之犯意，是以被告所辯不足採信。本件事證明確
    ，被告犯行堪認定。
二、核被告所為，係犯刑法第三百三十七條之侵占遺失物罪及槍砲彈藥刀械管制條例
    第十一條第四項之未經許可持有可發射金屬或子彈具殺傷力之槍械罪。被告所犯
    上開二罪間，有方法結果之牽連關係，為牽連犯，應從一重之未經許可持有可發
    射金屬或子彈具殺傷力之槍械罪處斷，公訴人認係想像競合犯，尚有未冾。又被
    告於未經許可而持有可發射金屬或子彈具殺傷力之槍械罪，未被發覺前，即報繳
    其持有之全部槍械，業據證人乙○○（即承辦員警）到庭證述屬實，爰依槍砲彈
    藥刀械管制條例第十八條第一項前段、刑法第六十六條但書，減輕其刑者。爰審
    酌被告未經許可持有槍枝，對社會治安危害甚鉅，然犯罪後態度良好，又能自首
    並報繳槍械，坦承犯行等一切情狀，量處如主文所示之刑，並就罰金部分諭知易
    服勞役之折算標準，以示懲儆。查本件被告其觸犯本件之罪，係主動報繳槍械，
    犯罪後已知悔悟，犯罪情節尚與嚴重職業性犯罪及欠缺正確工作觀念或無正常工
    作因而犯罪者，相去甚遠，依個案情節符合比例原則，本院認尚無強制其從事勞
    動而予預防矯制之必要，爰不適用該條例宣告保安處分，附此敘明。扣案之仿Ｂ
    ＥＲＥＴＴＡ廠半自動手槍製造之金屬玩具手槍壹枝（槍枝管制編號00000
    00000，並含彈匣一個），係違禁物，應刑法第三十八條第一項第一款之規
    定宣告沒收。
據上論斷，應依刑事訴訟法第二百九十九條第一項前段，槍砲彈藥刀械管制條例第十
一條第四項、第十八條第一項，刑法第十一條前段、第三百三十七條、第五十五條、
第四十二條第二項、第三十八條第一項第一款，現行法規所定貨幣單位折算新臺幣條
例第二條，罰金罰鍰提高標準條例第一條前段、第二條，判決如主文。
本案經檢察官呂理銘到庭執行職務。
中      華      民      國      八十九    年    五      月    十      日
                                臺灣桃園地方法院刑事第二庭
                                      法  官  吳進發
右正本證明與原本無異。
如不服本判決，應於判決送達後十日內向本院提出上訴狀( 應附繕本 )，上訴於
臺灣高等法院。
                                      書記官  陳靜娟
中      華      民      國      八十九    年    五      月    十二    日
刑法第三百三十七條
意圖為自己或第三人不法之所有，而侵占遺失物、漂流物或其他離本人所持有之物者
，處五百元以下罰金。
槍砲彈藥刀械管制條例第十一條未經許可，製造、販賣或運輸第四條第一款所稱其他
可發射金屬或子彈具有殺傷力之各式槍砲者，處五年以上有期徒刑，併科新台幣一千
萬元以下罰金。
未經許可，轉讓、出租或出借前項所列槍砲者，處三年以上十年以下有期徒刑，併科
新台幣七百萬元以下罰金。
意圖供自己或他人犯罪之用，而犯前二項之罪者，處無期徒刑或七年以上有期徒刑，
併科新台幣一千萬以下罰金。
未經許可，持有、寄藏或意圖販賣販賣而陳列第一項所列槍砲者，處一年以上七年以
下有期徒刑，併科新台幣七百萬元以下罰金。
第一項至第三項之未遂犯罰之。


司法院資訊處製作；財團法人民間司法改革基金會備份。
